臺灣苗栗地方法院民事裁定
111年度聲再字第3號
聲  請  人  謝祥彥  
代  理  人  謝其燈  
上列聲請人因聲請迴避事件，對於民國111年8月3日本院110年度
聲字第39號確定裁定聲請再審，本院裁定如下：
    主      文
聲請駁回。
聲請費用由聲請人負擔。
    理      由
一、按再審之訴，應於30日之不變期間內提起；前項期間，自判
    決確定時起算，判決於送達前確定者，自送達時起算；其再
    審之理由發生或知悉在後者，均自知悉時起算，民事訴訟法
    第500條第1項、第2項本文分別定有明文。對於確定裁定而
    有民事訴訟法第496條第1項或第497條之情形者，得準用再
    審程序之規定，民事訴訟法第507條亦有明文。經查，本件
    聲請人前以民事訴訟法第32條第7款、第33條第1項第1款、
    第2款對法官宋國鎮、張珈禎、何星磊聲請迴避（本院109年
    度簡上字第65號事件）事件，經本院於111年4月28日以110
    年度聲字第39號裁定（下稱111年4月28日裁定）聲請駁回確
    定，嗣聲請人對本院前開111年4月28日裁定提起抗告，再經
    本院於111年8月3日以110年度聲字第39號裁定駁回其抗告；
    而本件經聲請人表示係對本院111年8月3日110年度聲字第39
    號確定裁定（下稱原確定裁定）為再審對象，有前開裁定及
    聲請人確認狀在卷可參，又其於原確定裁定於111年8月3日
    公告後之30日內即111年8月19日聲請再審，未逾前開再審不
    變期間之規定，合先敘明。
二、本件聲請意旨略以：簡易案件二審法官迴避事件，依民事訴
    訟法第436條之2規定，應由最高法院為上級法院審理，原確
    定裁定違反法院組織法第3條規定，適用法規顯有錯誤，而
    有民事訴訟法第496條第1項第1款所定再審事由；另聲請人
    前有對法官宋國鎮聲請評鑑，其對聲請人已有嫌怨，一再碰
    到同一法官不能合法合憲，請求撤銷原確定裁定，轉呈最高
    法院裁定等語。　　
三、本院之判斷：
　㈠按對於財產權訴訟之第二審判決，如因上訴所得受之利益，
    不逾新臺幣（下同）100 萬元者，不得上訴。對於民事訴訟
    法第427條訴訟，如依通常訴訟程序所為之第二審判決，仍
    得上訴於第三審法院。其因上訴所得受之利益不逾100 萬元
    者，適用前項規定。前二項所定數額，司法院得因情勢需要
    ，以命令減至50萬元，或增至150萬元。計算上訴利益，準
    用關於計算訴訟標的價額之規定。同法第466 條定有明文。
    而該條所定之上訴第三審利益額數，業經司法院以（91）院
    台廳民一字第03075 號函命提高為150 萬元。又按不得上訴
    於第三審之事件，其第二審法院所為裁定，不得抗告，同法
    第484 條第1 項前段亦有明文。本件聲請人固引民事訴訟法
    第436條之2規定認原確定裁定有民事訴訟法第496條第1項第
    1款適用法規顯有錯誤之情形，而不得駁回其抗告，應移送
    最高法院審理等語。然依原確定裁定駁回聲請人抗告理由略
    以：聲請人在本院109年度簡上字第65號事件（下稱本案）
    所得受之利益未逾150萬元，屬不得上訴第三審之事件，故
    聲請人對於111年4月28日裁定既不得抗告，則其抗告為不合
    法等語，經核於法無違，且按民事訴訟法第436條之2亦係規
    定上訴利益逾前開第466條所定之額數者，乃得以適用法規
    顯有錯誤為理由逕向最高法院提起抗告，聲請人於本案所得
    受利益既未逾法定數額，自不得向最高法院提起抗告，聲請
    人執詞認原確定裁定有民事訴訟法第496條第1項第1款所定
    再審事由，並無理由。
　㈡又按對於確定裁定聲請再審，應依民事訴訟法第507條準用第
    501條第1項第4款之規定，表明再審理由及關於再審理由並
    遵守不變期間之證據，此為必須具備之程式。所謂表明再審
    理由，必須指明確定裁判有如何合於法定再審事由之具體情
    事，始為相當，倘未表明再審理由，法院無庸命其補正（最
    高法院109年度台再字第4號裁定意旨參照）。又當事人聲請
    再審，雖聲明係對某件裁定為再審，但審查其再審訴狀理由
    ，實為指摘原確定裁定或前次之再審裁判如何違法，而對該
    聲明不服之再審裁定，則毫未指明有如何法定再審理由，自
    可認為未合法表明再審理由，逕以其再審之聲請不合法駁回
    之（最高法院97年度台聲字第593號裁定意旨參照）。本件
    聲請人另主張法官宋國鎮對其已有嫌怨，應予迴避等語，然
    此係針對111年4月28日裁定再為爭執，亦未就原確定裁定具
    體表明再審理由。從而，聲請人此部分主張未具體表明再審
    理由，故此部分聲請再審為不合法。
四、據上論結，本件再審聲請為一部無理由、一部不合法，應予
    駁回，爰裁定如主文。
中　　華　　民　　國　　111 　年　　9 　　月　　22　　日
              民事第二庭  審判長法  官  王筆毅
　　　　　　　　　　　　　　    法  官  賴映岑
　　　　　　　　　　　　　　　　法  官  黃思惠
以上正本係照原本作成。　　　　　　　　　　　　　　　　
本裁定不得抗告。 
中　　華　　民　　國　　111 　年　　9 　　月　　22　　日
                                書記官  林翰章